

CONTACTO

26 de mayo de 1997

+ 52 951 194 1021

sauloxd45.github.io/soysaul/

IDIOMAS

Español: Nativo. Inglés: Intermedio

HABILIDADES INTERPERSONALES

- Trabajo en equipo multidisciplinarios y de manera independiente
- Liderazgo
- Toma de decisiones
- Trabajar en condiciones adversas
- Iniciativa laboral
- Administrar y desarrollar proyectos

HABILIDADES

C++ React

Python GIT

DJango CSS 3

NumPy HTML 5

scikit-learn CNC

SciPY SolidWorks

Pandas MicroControl

MySQL Arduino

Java PLC

Spring Boot CLUSTERING

JavaScript

Node.js

NestJS

SAUL GONZALEZ ROSADO

Ingeniero en Mecatrónica

PERFIL

Un profesional motivado a seguir aprendiendo nuevos campos de la tecnología y con destreza en el campo de la electrónica, mecánica. programación, control, automatización. investigación comunicaciones interpersonales, ٧ de entusiasmado por aportar conocimientos para desarrollar mi trabajo, realizando mis actividades siempre de manera Llevando métodos de planificación, seguimiento y evaluación de proyectos para el desarrollo, actualización y/o mejora de sistemas mecatrónicos.

FORMACIÓN

INGENIERIA EN MECATRÓNICA

Universidad tecnológica de la Mixteca, Ago. 2017 – Jul. 2022

(Cedula profesional Nº 14533662)

Certificación EGEL Plus IMECATRO

Universidad tecnológica de la Mixteca, Dic. 2022

EXPERIENCIA PROFESIONAL

Desarrollador de Software Independiente

Oaxaca, México | Febrero 2024 - Presente

Portafolio en sauloxd45.github.io/soysaul/

Ingeniero de Desarrollo

Traylfer S.A. de C.V. Km 12.5, Carretera Oaxaca - ISTMO

OAXACA. OAX. - MÉXICO, Sep 2023 - Nov 2024

Ingeniero de mantenimiento

Intercafe S.A. de C.V. Japón, Parque Industrial, 68226

Magdalena Apasco, Oax. | Mar 2023 – Agosto 2023

Outsourcing de sistemas de calidad

Panadería Chimil, Santa Cruz Xoxocotlán, | Jul. 2021 - Dic. 2022

Asistente de Investigación

Instituto de Física y Matemáticas, Huajuapan de León Dic.

2017 - Jul. 2018

Auxiliar Contable

Bienes Raíces Génesis, Huajuapan de León | Jul. 2018 - mar. 2019 HABILIDADES COMPUTACIONALES

Sistemas Operativos: Windows, Unix, Linux, Ubuntu, Fedora, Mac OSX.

Procesador de Textos: LaTeX, Microsoft Office, LibreOffice.

Computo Numérico: MATLAB, PTC MathCad.

Diseño Electrónico: PSIM 9.0.3, Proteus 8, MultSim 14.1, Active HDL

6.2, Atmel Studio 7.0, WinCUPL.

Entornos de desarrollo: Visual Studio Code, GIT Arduino, LabVIEW, Step 7

MicroWIN Visual Basic, MVWare.

Diseño asistido por computadora: Inkscape, SolidWorks.